最高法院刑事判決　　　　　　　　　　　　　　　　九十三年度台上字第三五九號
　　上　訴　人　台灣高等法院台中分院檢察署檢察官
　　被　　　告　甲○○
右上訴人因被告偽造文書案件，不服台灣高等法院台中分院中華民國九十年四月十一
日第二審判決（八十九年度上訴字第二三三五號，起訴案號：台灣台中地方法院檢察
署八十九年度偵字第一一八六七號），提起上訴，本院判決如左：
    主  文
原判決撤銷，發回台灣高等法院台中分院。
    理  由
本件原判決認定：被告甲○○在台中市西屯區○○○○街一七七號開設「小朋友遊樂
器」店，販售各類玩具、遊樂器主機、周邊設備、遊戲光碟等物，其明知原判決附表
（下同）一所示之商標，係日商西雅企業股份有限公司（下稱西雅公司）、日商新力
電腦娛樂股份有限公司（下稱新力公司）、日商思奎爾股份有限公司（下稱思奎爾公
司）向我國經濟部申請註冊，取得專用於電腦等商品，且均仍在專用期間之商標；附
表二所示之光碟片軟體，係新力公司、思奎爾公司、日商卡波光股份有限公司、日商
可樂美股份有限公司等享有著作權之電腦程式著作（亦有視聽著作之性質）。其中盜
版遊戲光碟片部分，透過電視遊樂器執行時，在電視螢幕上會出現仿冒之如附表一所
示之商標及公司名稱、條碼及「LICENSED BY SONY COMPUTER ENTERTAINMENT INC.」
（漢文即經新力公司授權）或「PRODUCED BY OR UNDER LICENSE FROM SEGAICYT」（
漢語即經西雅公司生產或授權）等表示與真品相同之文書。竟基於侵害著作權、商標
權及行使偽造私文書之概括犯意，自民國（下同）八十九年一月間某日起，以每片遊
戲光碟新台幣（下同）三十至三十五元之代價，向姓名年籍均不詳綽號「大泰」之男
子購入他人擅自重製如附表二所示電腦程式著作之遊戲光碟後，在「小朋友遊樂器」
店內，以每片遊戲光碟五十元之價格，連續出售予不特定人多次，賺取差價牟利，以
此方法侵害新力等公司之著作權。侵害如附表一所示之商標及行使上開偽造不實之私
文書，足以生損害於各公司。嗣於八十九年四月二十八日十七時四十分許，為警在前
揭店中當場查獲，並扣得甲○○所有尚未賣出之盜版遊戲光碟四十五片，而迄警查獲
止，甲○○已販出盜版遊戲光碟約五百張等情，因而撤銷第一審不當之科刑判決，改
判依牽連關係從一重論處上訴人甲○○連續行使偽造私文書罪刑，固非無見。
第按已受請求之事項未予判決者，其判決當然為違背法令，刑事訴訟法第三百七十九
條第十二款定有明文。查本件檢察官於起訴書犯罪事實欄中記載被告甲○○以販入及
賣出相去懸殊之價格，擅自出售盜版光碟片，經警於八十九年四月二十八日十七時四
十分許在被告經營之「小朋友遊樂器」店內查獲，並扣得販入後尚未賣出之盜版遊戲
光碟片五千八百五十片（其中ＰＳ光碟片五千片，ＳＥＧＡ光碟片八百五十片）及目
錄五冊，且於證據並所犯法條欄中認被告犯有違反著作權法、商標法及刑法中之偽造
文書等罪嫌，並請求就上開扣得之仿冒光碟片及目錄依法宣告沒收之，有該案起訴書
在卷可憑，惟原判決僅就上述查扣之盜版光碟片五千八百五十片中之四十五片（詳見
附表二）予以論科。至其餘已查扣並經檢察官起訴之盜版光碟五千八百零五片部分（
詳見檢察官起訴書附表二編號一、二、三、四、七、九、十、十二部分），是否構成
違反著作權法及偽造文書等犯行，竟置之未論，揆諸前開說明，原判決即有已受請求
之事項未予判決之違誤。又附表一編號1.商標名稱中「ＡＥＧＡ」，應係「ＳＥＧＡ
」之誤，且與理由欄之記載矛盾，亦有未合。檢察官上訴意旨，執以指摘原判決不當
，非無理由，應認原判決有撤銷發回更審之原因。
據上論結，應依刑事訴訟法第三百九十七條、第四百零一條，判決如主文。
中　　　華　　　民　　　國　　九十三　　年　　　一　　　月　　 三十 　　日
                              最高法院刑事第十庭
                                  審判長法官  呂　潮　澤
                                        法官  白　文　漳
                                        法官  吳　昆　仁
                                        法官  孫　增　同
                                        法官  吳　昭　瑩
      右正本證明與原本無異
                                              書  記  官
中　　　華　　　民　　　國　　九十三　　年　　　二　　　月　　　四　　　日
                                                                        Ｔ
